# 股权债股权债权打包，合并报表如何处理权打包，合并报表如何处理

提问人：wx_5df09e5cd379 时间：2020-12-08 17:26:53
股权债权打包，合并报表如何处理
近期我公司通过收购A公司股权获取一块未开发的土地。A公司是B的全资子公司。交易合同约定：B持有的80%的股权和应收A公司的债权 4000 万打包转让给我公司，价款为 8000 万。
基准日审计报告数据如下：
存货 5000 万
应付账款-B 4000万
实收资本-B 1000万
评估报告数据如下：
存货 8000 万
应付账款 4000 万
净资产 4000 万
分析：该交易不构成业务。支付的 8000 万实际是获取存货的80%
存货：8000/0.8=10000万
合并抵消：
借：存货 5000 （10000-5000）
实收资本-B 200万
实收资本-我公司 800 万
应付账款-我公司 4000 万
贷：长投 8000 万（暂不分配股权+债权）
少数股权 2000 万
上述分析是否正确？如果是正确的，我公司单体应该如何做账呢？共支付 8000 万获取股权+债权，如何分配？直接确认 4000 万，与A正好抵消？剩余 4000 万作为长投吗？

回答人：chenyiwei
你的理解基本合理。在个别报表层面，该 8000 万元中，首先按照该债权的预计可收回金额确认为一项债权投资，剩余部分作为长期股权投资。